<!DOCTYPE html PUBLIC "-//W3C//DTD XHTML 1.0 Transitional//EN" "http://www.w3.org/TR/xhtml1/DTD/xhtml1-transitional.dtd">
<html xmlns="http://www.w3.org/1999/xhtml">
<head>
	<meta http-equiv="Content-Type" content="text/html; charset=iso-8859-1" />
	<title>Ymmärrä suomea</title>
	<style type="text/css" media="all">@import "css/styles.css";</style>
	<script type="text/javascript" src="swfobject.js"></script>
</head>
<body class="font-medium">
	<div id="main-wrapper">
		<div id="topbar"></div>
		<div id="main-menu">
			<table cellspacing="0" cellpadding="0" border="0" class="add-links"><tr>
				<td class="item"><img class="raquo" src="i/raquo.gif" alt="" height="7" width="4" /><a href="/ymmarra/index.php?moduli=sanakirja">Sanakirja</a></td>
				<td class="item"><img class="raquo" src="i/raquo.gif" alt="" height="7" width="4" /><a href="/ymmarra/index.php?moduli=verbit">Verbiluettelo</a></td>
				<td class="item"><img class="raquo" src="i/raquo.gif" alt="" height="7" width="4" /><a href="/ymmarra/index.php?moduli=kielioppi">Kielioppi</a></td>
			</tr></table>
			<table cellspacing="0" cellpadding="0" border="0"><tr>
				<td class="item"><img class="raquo" src="i/raquo.gif" alt="" height="7" width="4" /><a href="/ymmarra/index.php">Etusivu</a></td>
				<td class="item"><img class="raquo" src="i/raquo.gif" alt="" height="7" width="4" /><a href="/ymmarra/index.php?moduli=tekstit">Lukutekstit</a></td>
			</tr></table>
		</div>
		<div id="content">
			<table cellspacing="0" cellpadding="0" border="0" id="content-wrapper"><tr>
				<td>
					<div id="left-menu">
												<div class="header-verb"><span>Verbit</span></div>
						<div class="menu">
								<div class="init"><a href="/ymmarra/index.php?moduli=verbit&kirjain=a">A</a></div>
								<div class="init"><a href="/ymmarra/index.php?moduli=verbit&kirjain=e">E</a></div>
								<div class="init"><a href="/ymmarra/index.php?moduli=verbit&kirjain=h">H</a></div>
								<div class="init"><a href="/ymmarra/index.php?moduli=verbit&kirjain=i">I</a></div>
								<div class="init"><a href="/ymmarra/index.php?moduli=verbit&kirjain=j">J</a></div>
								<div class="init"><a href="/ymmarra/index.php?moduli=verbit&kirjain=k">K</a></div>
								<div class="init"><a href="/ymmarra/index.php?moduli=verbit&kirjain=l">L</a></div>
								<div class="init"><a href="/ymmarra/index.php?moduli=verbit&kirjain=m">M</a></div>
								<div class="init"><a href="/ymmarra/index.php?moduli=verbit&kirjain=n">N</a></div>
								<div class="init"><a href="/ymmarra/index.php?moduli=verbit&kirjain=o">O</a></div>
								<div class="init"><a href="/ymmarra/index.php?moduli=verbit&kirjain=p">P</a></div>
								<div class="init"><a href="/ymmarra/index.php?moduli=verbit&kirjain=r">R</a></div>
								<div class="init"><a href="/ymmarra/index.php?moduli=verbit&kirjain=s">S</a></div>
								<div class="init"><a href="/ymmarra/index.php?moduli=verbit&kirjain=t">T</a></div>
								<div class="init"><a href="/ymmarra/index.php?moduli=verbit&kirjain=u">U</a></div>
								<div class="init"><a href="/ymmarra/index.php?moduli=verbit&kirjain=v">V</a></div>
								<div class="init"><a href="/ymmarra/index.php?moduli=verbit&kirjain=y">Y</a></div>
								<div class="init"><a href="/ymmarra/index.php?moduli=verbit&kirjain=Ä">Ä</a></div>
						</div>					</div>
				</td>
				<td>
					<div id="main-content">
						<div id="path">
							<a href=".">Etusivu</a> &gt; <a href="/ymmarra/index.php?moduli=verbit&kirjain=L">L</a>						</div>
													<h1>LIIKKUA</h1>
						<table cellspacing="0" cellpadding="0" border="0">
							<tr>
								<td colspan="2" style="padding-bottom:10px;"><strong>Aktiivin indikatiivi</strong></td>
							</tr>
							<tr>
								<td><pre>PREESES                    
minä     liikun            
sinä     liikut            
hän      liikkuu           
me       liikumme          
te       liikutte          
he       liikkuvat         

PASSIIVI
         liikutaan         

IMPERFEKTI                 
         liikuin           
         liikuit           
         liikkui           
         liikuimme         
         liikuitte         
         liikkuivat        

PASSIIVI
         liikuttiin        

PERFEKTI
olen     liikkunut         
olet     liikkunut         
on       liikkunut         
olemme   liikkuneet        
olette   liikkuneet        
ovat     liikkuneet        

PASSIIVI
on       liikuttu          

PLUSKVAMPERFEKTI
olin     liikkunut         
olit     liikkunut         
oli      liikkunut         
olimme   liikkuneet        
olitte   liikkuneet        
olivat   liikkuneet        

PASSIIVI
oli      liikuttu          
</pre></td>
								<td>&nbsp;&nbsp;&nbsp;</td>
								<td><pre>  KIELTOMUOTO
  en        liiku
  et        liiku
  ei        liiku
  emme      liiku
  ette      liiku
  eivät     liiku


  ei        liikuta

   
  en        liikkunut
  et        liikkunut
  ei        liikkunut
  emme      liikkuneet
  ette      liikkuneet
  eivät     liikkuneet


  ei        liikuttu 


  en    ole liikkunut
  et    ole liikkunut
  ei    ole liikkunut
  emme  ole liikkuneet
  ette  ole liikkuneet
  eivät ole liikkuneet


  ei    ole liikuttu 


  en    ollut  liikkunut
  et    ollut  liikkunut
  ei    ollut  liikkunut
  emme  olleet liikkuneet
  ette  olleet liikkuneet
  eivät olleet liikkuneet


  ei    ollut  liikuttu
</pre></td>
							</tr>
						</table>
						<table cellspacing="0" cellpadding="0" border="0">
							<tr>
								<td colspan="2" style="padding-bottom:10px;"><strong>Aktiivin konditionaali</strong></td>
							</tr>
							<tr>
								<td><pre>PREESENS
minä     liikkuisin        
sinä     liikkuisit        
hän      liikkuisi         
me       liikkuisimme      
te       liikkuisitte      
he       liikkuisivat      

PASSIIVI
         liikuttaisiin     

PERFEKTI
olisin   liikkunut         
olisit   liikkunut         
olisi    liikkunut         
olisimme liikkuneet        
olisitte liikkuneet        
olisivat liikkuneet        

PASSIIVI
olisi    liikuttu          
</pre></td>
								<td>&nbsp;&nbsp;&nbsp;</td>
								<td><pre> 
  en        liikkuisi
  et        liikkuisi
  ei        liikkuisi
  emme      liikkuisi
  ette      liikkuisi
  eivät     liikkuisi


  ei        liikuttaisi 


  en    olisi  liikkunut
  et    olisi  liikkunut
  ei    olisi  liikkunut
  emme  olisi  liikkuneet
  ette  olisi  liikkuneet
  eivät olisi  liikkuneet 


  ei    olisi  liikuttu
</pre></td>
							</tr>
						</table>
						<table cellspacing="0" cellpadding="0" border="0">
							<tr>
								<td colspan="2" style="padding-bottom:10px;"><strong>Aktiivin potentiaali</strong></td>
							</tr>
							<tr>
								<td><pre>PREESENS
minä     liikkunen         
sinä     liikkunet         
hän      liikkunee         
me       liikkunemme       
te       liikkunette       
he       liikkunevat       

PASSIIVI
         liikuttaneen      

PERFEKTI
lienen   liikkunut         
lienet   liikkunut         
lienee   liikkunut         
lienemme liikkuneet        
lienette liikkuneet        
lienevät liikkuneet        

PASSIIVI
lienee   liikuttu          
</pre></td>
								<td>&nbsp;&nbsp;&nbsp;</td>
								<td><pre> 
  en        liikkune
  et        liikkune
  ei        liikkune
  emme      liikkune
  ette      liikkune
  eivät     liikkune


  ei        liikuttane 


  en    liene  liikkunut
  et    liene  liikkunut
  ei    liene  liikkunut
  emme  liene  liikkuneet
  ette  liene  liikkuneet
  eivät liene  liikkuneet


  ei    liene  liikuttu
</pre></td>
							</tr>
						</table>
						<table cellspacing="0" cellpadding="0" border="0">
							<tr>
								<td colspan="2" style="padding-bottom:10px;"><strong>Aktiivin imperatiivi</strong></td>
							</tr>
							<tr>
								<td><pre>PREESENS

(sinä)   liiku             
(hän)    liikkukoon        
(me)     liikkukaamme      
(te)     liikkukaa         
(he)     liikkukoot        

PASSIIVI
         liikuttakoon      

PERFEKTI

ole      liikkunut         
olkoon   liikkunut         
olkaamme liikkuneet        
olkaa    liikkuneet        
olkoot   liikkuneet        

PASSIIVI

olkoon   liikuttu          
</pre></td>
								<td>&nbsp;&nbsp;&nbsp;</td>
								<td><pre> 

  älä       liiku  
  älköön    liikkuko
  älkäämme  liikkuko
  älkää     liikkuko
  älkööt    liikkuko


  älköön    liikuttako 



  älä      ole  liikkunut
  älköön   olko liikkunut
  älkäämme olko liikkuneet
  älkää    olko liikkuneet
  älkööt   olko liikkuneet



  älköön   olko liikuttu
</pre></td>
							</tr>
						</table>
						<table cellspacing="0" cellpadding="0" border="0">
							<tr>
								<td colspan="2" style="padding-bottom:10px;"><strong>Verbin nominaalimuodot</strong></td>
							</tr>
							<tr>
								<td><pre>I INFINITIIVI              

Lyhyempi muoto:            
         liikkua           

Pitempi muoto:             
         liikkuakseni      
         liikkuaksesi
         liikkuakseen
         liikkuaksemme
         liikkuaksenne
         liikkuakseen

III  INFINITIIVI           

inessiivi    liikkumassa   
elatiivi     liikkumasta   
illatiivi    liikkumaan    
adessiivi    liikkumalla
abessiivi    liikkumatta   
instruktiivi liikkuman     
                           
Passiivi
instruktiivi liikuttaman   
                           
                           
</pre></td>
								<td>&nbsp;&nbsp;&nbsp;</td>
								<td><pre>  II INFINITIIVI

  inessiivi     liikkuessa
  instruktiivi  liikkuen

  Passiivi
  inessiivi     liikuttaessa 






  IV INFINITIIVI

  nominatiivi   liikkuminen
  partitiivi    liikkumista
    

  I PARTISIIPPI
  aktiivi       liikkuva
  passiivi      liikuttava 

  II PARTISIIPPI
  aktiivi       liikkunut
  passiivi      liikuttu
</pre></td>
							</tr>
						</table>

					</div>
				</td>
			</tr></table>		</div>
		<div id="footer"><a href="http://www.oph.fi/"><img src="i/oph_logo_ymmarrasuomea.gif" width="157" height="35" alt="OPH" /></a></div>
	</div>
</body>
</html>
